臺灣高等法院刑事裁定
110年度聲字第1574號
聲  請  人  臺灣高等檢察署檢察官
受  刑  人  蕭何全





上列聲請人因受刑人數罪併罰有二裁判以上，聲請定其應執行之
刑（聲請案號：110年度執聲字第704號），本院裁定如下：
　　主　文
蕭何全所犯如附表所示之罪，應執行有期徒刑拾捌年。
　　理　由
一、聲請意旨略以：上列受刑人蕭何全（下稱受刑人）因違反毒
    品危害防制條例等罪，先後經判決確定如附表所示，應依刑
    法第50條第1項第1款、第2項、第53條、第51條第5款規定，
    定其應執行之刑，爰依刑事訴訟法第477條第1項聲請裁定等
　　語。
二、按裁判確定前犯數罪者，併合處罰之，但得易科罰金之罪與
    不得易科罰金之罪，不在此限；前項但書情形，受刑人請求
    檢察官聲請定應執行刑者，依第51條規定定之；又數罪併罰
    ，有二裁判以上，依同法第51條規定，定其應執行之刑，其
    宣告多數有期徒刑者，於各刑中之最長期以上，各刑合併之
    刑期以下，定其刑期，但不得逾30年，刑法第50條第1項但
    書第1款、第2項、第53條及第51條第5款分別定有明文。
三、查受刑人因犯如附表各編號所示10罪，先後經臺灣新竹地方
    法院及本院先後判處如附表所示之刑，均經分別確定在案；
    而受刑人所犯如附表編號2、4、6、7、9所示之罪，均係得
    易科罰金之罪，如附表編號1、3、5、8、10所示之罪，均係
    不得易科罰金之罪，合於刑法第50條第1項但書第1款情形，
    依刑法第50條第2項規定，須經受刑人請求檢察官聲請定應
    執行刑，始得依同法第51條規定定之。茲檢察官經受刑人請
    求就附表所示各罪合併定其應執行之刑，有臺灣新竹地方檢
    察署受刑人定執行刑或易科罰金意願回覆表在卷可稽（見本
    院卷第11頁），本院審核認聲請為正當，爰審酌附表編號2
    、4、6、7、9所示均為施用第二級毒品罪，犯罪時間為107
    年11月14日、107年8月23日、107年9月4日、107年9月17日
    、107年10月2日、107年10月30日、107年5月28日、108年3
    月13日，附表編號1、3、5、8所示均為施用第一級毒品罪，
    犯罪時間為107年11月16日、107年8月23日、107年9月20日
    、107年10月2日、107年10月30日、108年3月13日，附表編
    號10所示為販賣第一級毒品罪，犯罪時間為107年12月9日、
    107年12月10日、107年12月12日，犯罪時間相近，行為態樣
    、手段及動機相同或相似，責任非難重複程度甚高，並對受
    刑人犯如附表數罪各自整體非難評價及刑法量刑公平正義理
    念之內部限制，復權衡受刑人之責任與整體刑法目的及相關
    刑事政策，爰於各刑中之最長期（15年8月）以上，各刑合
    併之刑期（54年9月）以下，定其應執行之刑如主文所示。
    又數罪併罰中之1罪，依刑法規定得易科罰金，若因與不得
    易科之他罪併合處罰結果而不得易科罰金時，原可易科部分
    所處之刑，自亦無庸為易科折算標準之記載（司法院釋字第
    144號解釋參照）。是如附表編號2、4、6、7、9所示之罪，
    原雖得易科罰金，惟因與不得易科罰金之如附表編號1、3、
    5、8、10所示之罪，併合處罰結果，不得易科罰金時，無庸
    為易科罰金之記載。
四、依刑事訴訟法第477條第1項，刑法第2條第1項但書、第50條
    第2項、第53條、第51條第5款，裁定如主文。
中　　華　　民　　國　　110 　年　　4 　　月　　30  　日
                  　  刑事第九庭審判長法　官　潘翠雪
　　　　　　　　　    　　　　　　　　法　官  俞秀美
　　　　　　　　　　　    　　　　　　法　官  陳俞婷
以上正本證明與原本無異。
如不服本裁定，應於收受送達後五日內向本院提出抗告狀。
                                      書記官  陳麗津
中　　華　　民　　國　　110 　年　　5 　　月　　4 　　日
附表：
編         號  1 2 3 罪         名  毒品危害防制條例 毒品危害防制條例 毒品危害防制條例 宣   告   刑  有期徒刑9月 有期徒刑4月 有期徒刑9月（3罪） 犯 罪 日 期  107年11月16日16時許採尿時起回溯26小時內某時 107年11月14日採尿時起回溯96小時內某時 107年8月23日 107年9月20日 107年10月2日 偵查(自訴)機關年度案號  新竹地檢署108年度毒偵字第18號 新竹地檢署108年度毒偵字第18號 新竹地檢署107年度毒偵字第2378、2556、2557、2558、2589號  最  後  事實審 法  院    新竹地院    新竹地院    新竹地院  案  號 108年度訴字第244號 108年度訴字第244號 108年度訴字第182號  判  決日  期 108年4月24日 108年4月24日 108年5月20日   確定   判決 法  院    新竹地院    新竹地院    新竹地院  案  號 108年度訴字第244號 108年度訴字第244號 108年度訴字第182號  判決確定日期 108年4月24日 108年4月24日 108年6月10日 是否得易科罰金        否       是       否 備         註  新竹地檢108年度執字第3138號 新竹地檢108年度執字第3139號  新竹地檢108年度執字第3940號（編號3所示之罪曾經新竹地院以108年度訴字第182號判決定應執行刑有期徒刑1年2月） 
編         號  4 5 6 罪         名  毒品危害防制條例 毒品危害防制條例 毒品危害防制條例 宣   告   刑  有期徒刑5月（4罪） 有期徒刑9月 有期徒刑5月 犯 罪 日 期  107年8月23日 107年9月4日 107年9月17日 107年10月2日 107年10月30日 107年10月30日  偵查(自訴)機關年度案號  新竹地檢署107年度毒偵字第2378、2556、2557、2558、2589號 新竹地檢署107年度毒偵字第2743號  新竹地檢署107年度毒偵字第2743號  最  後  事實審 法  院    新竹地院    新竹地院    新竹地院  案  號 108年度訴字第182號 108年度訴字第456號 108年度訴字第456號  判  決日  期 108年5月20日 108年7月31日 108年7月31日   確定   判決 法  院    新竹地院    新竹地院    新竹地院  案  號 108年度訴字第182號 108年度訴字第456號 108年度訴字第456號  判決確定日期 108年6月10日 108年7月31日 108年7月31日 是否得易科罰金        是       否       是 備         註  新竹地檢108年度執字第3941號（編號4所示之罪曾經新竹地院以108年度訴字第182號判決定應執行刑有期徒刑10月） 新竹地檢108年度執字第5052號  新竹地檢108年度執字第5053號 
編         號  7 8 9 罪         名  毒品危害防制條例 毒品危害防制條例 毒品危害防制條例 宣   告   刑  有期徒刑5月 有期徒刑9月 有期徒刑5月 犯 罪 日 期  107年5月28日  108年3月13日 108年3月13日  偵查(自訴)機關年度案號  新竹地檢署108年度撤緩毒偵字第156號 新竹地檢署108 年度毒偵字第547號  新竹地檢署108 年度毒偵字第547號  最  後  事實審 法  院    新竹地院    新竹地院    新竹地院  案  號 108年度竹簡字第810號 108年度訴字第619號 108年度訴字第619號  判  決日  期 108年9月4日 108年10月31日 108年10月31日   確定   判決 法  院    新竹地院    新竹地院    新竹地院  案  號 108年度竹簡字第810號 108年度訴字第619號 108年度訴字第619號  判決確定日期 108年9月30日 108年12月2日 108年12月2日 是否得易科罰金        是       否       是 備         註  新竹地檢108年度執字第5478號 新竹地檢108年度執字第6644號  新竹地檢108年度執字第6645號 
編         號  10 罪         名  毒品危害防制條例 宣   告   刑  有期徒刑15年8月（3罪） 犯 罪 日 期  107年12月9日 107年12月10日 107年12月12日 偵查(自訴)機關年度案號  新竹地檢署108年度偵字第3038號  最  後  事實審 法  院     高等法院  案  號 109年度上訴字第164號  判  決日  期 109年4月14日   確定   判決 法  院    最高法院  案  號 110年度台上字第460號  判決確定日期 110年1月20日 是否得易科罰金        否 備         註  新竹地檢110年度執字第704號（編號10所示之罪曾經本院以109年度上訴字第164號判決定應執行刑有期徒刑16年）